臺灣板橋地方法院刑事判決　　　　　　　96年度訴字第2639號
公　訴　人　臺灣板橋地方法院檢察署檢察官
被　　　告　甲○○
　　　　　　　　　　（現另案於臺灣桃園監獄執行中）
上列被告因違反毒品危害防制條例案件，經檢察官提起公訴（96
年度毒偵緝字第328 號），被告於本院準備程序進行中就被訴事
實為有罪之陳述，經本院合議庭裁定由受命法官獨任進行簡式審
判程序，判決如下：
    主  文
甲○○施用第一級毒品，累犯，處有期徒刑拾月，減為有期徒刑
伍月，如易科罰金，以銀元參佰元折算壹日。又施用第二級毒品
，累犯，處有期徒刑陸月，減為有期徒刑參月，如易科罰金，以
銀元參佰元折算壹日。應執行有期徒刑柒月，如易科罰金，以銀
元參佰元折算壹日。
    事  實
一、甲○○前因違反麻醉藥品管理條例案件，經臺灣高等法院以
    88年度上訴字第887 號判處有期徒刑6 月確定。又因施用毒
    品案件，經本院以89年度毒聲字第2702號裁定令入戒治處所
    施以強制戒治，同時經檢察官提起公訴，起訴部分經本院以
    89年度易字第1766號判處有期徒刑10月，並經臺灣高等法院
    以89年度上易字第2926號駁回上訴確定，強制戒治部分則再
    經本院以89年度毒聲字第6445號裁定停止戒治，所餘戒治期
    間付保護管束，於民國89年12月12日停止戒治出所，交付保
    護管束至90年4 月19日期滿未經撤銷而以已執行完畢論。又
    因過失致死案件，經臺灣基隆地方法院以89年度交訴緝字第
    1 號判處有期徒刑1 年6 月確定，嗣與上開施用毒品罪經裁
    定定應執行刑為有期徒刑2 年2 月確定，再與前開有期徒刑
    6 月接續執行，於91年10月1 日假釋出監，後經撤銷假釋，
    應執行殘刑有期徒刑6 月2 日。再因施用毒品案件，經臺灣
    基隆地方法院以92年度易緝字第22號判處有期徒刑4 月確定
    ，與上開殘刑接續執行，於93年7 月12日執行完畢。詎猶不
    思悛悔，復基於施用第一級毒品海洛因之犯意，於上開強制
    戒治執行完畢釋放後5 年內之95年3 月20日晚間某時，在臺
    北縣新莊市某汽車旅館內，以將第一級毒品海洛因摻入香菸
    吸食之方式，施用第一級毒品海洛因1 次；另基於施用第二
    級毒品甲基安非他命之犯意，於上開時、地，以將第二級毒
    品甲基安非他命置於自製吸食器內點火燒烤產生煙霧吸食之
    方式，施用第二級毒品甲基安非他命1 次。嗣於95年3 月22
    日下午2 時許（起訴書誤載為中午12時），在臺北縣新莊市
    ○○街48巷11號1 樓，為警持本院核發之搜索票執行搜索時
    查獲。而甲○○本次為警查獲後，為規避刑責，竟冒用「黃
    民鈞」之名在臺北市政府警察局應訊（所涉偽造文書部分，
    業經本院以95年度簡字第4025號判處有期徒刑5 月確定），
    經採集甲○○於警詢筆錄所捺印之指紋送請內政部警政署刑
    事警察局鑑驗結果，認與該局建檔之甲○○指紋相符，始悉
    上情。
二、案經臺北市政府警察局報請臺灣板橋地方法院檢察署檢察官
    偵查起訴。本院於準備程序進行中，被告就被訴事實為有罪
    之陳述，經告知被告簡式審判程序之旨，並聽取當事人之意
    見後，裁定進行簡式審判程序。
    理  由
一、上揭犯罪事實，業經被告甲○○於本院準備程序及審理中坦
    承不諱，且被告經警於95年3 月22日採集其尿液檢體送驗結
    果，呈嗎啡及安非他命類陽性反應一情，亦有臺北市政府警
    察局偵辦毒品案件尿液檢體委驗單、臺灣檢驗科技股份有限
    公司95年4 月9 日報告編號CH/2006/31328 號濫用藥物尿液
    檢驗報告各1 紙在卷可佐，而被告於95年3 月22日下午2 時
    許為警查獲後，係冒用「黃民鈞」之名義應訊一節，業經被
    告於本院審理時自承不諱，復有內政部警政署刑事警察局95
    年4 月12日刑紋字第0950046816號鑑驗書1 份在卷可稽，足
    認當日為警查獲，並於警詢筆錄上捺按指印及為警採集尿液
    之人確係被告無誤，是被告之自白核與事實相符，洵堪採為
    認定事實之依據。事證明確，被告犯行已堪認定。又被告前
    因施用毒品案件，經本院以89年毒聲字第2702號裁定令入戒
    治處所施以強制戒治，再經本院以89年度毒聲字第6445號裁
    定停止戒治，所餘戒治期間付保護管束，於89年12月12日停
    止戒治出所，交付保護管束至90年4 月19日期滿未經撤銷而
    以已執行完畢論等情，復有臺灣高等法院被告前案紀錄表1
    份在卷可考，被告於上開強制戒治執行完畢釋放後，5 年內
    再犯本件施用毒品犯行，應依法論科。
二、查被告行為後，刑法業於94年2 月2 日經總統以華總一義字
    第09400014901 號令修正公布，並於95年7 月1 日施行，參
    酌最高法院95年5 月23日刑事庭第8 次會議決議，修正後刑
    法第2 條第1 項之規定，係規範行為後法律變更所生新舊法
    律比較適用之準據法，於新刑法施行後，應適用修正後刑法
    第2 條第1 項之規定，為「從舊從輕」之比較。另於比較時
    應就罪刑有關之共犯、未遂犯、想像競合犯、牽連犯、連續
    犯、結合犯，以及累犯加重、自首減輕暨其他法定加減原因
    （如身分加減）與加減比例等一切情形，本於統一性及整體
    性原則，綜其全部罪刑之結果而為比較。而被告行為後，(一)
    修正後刑法第41條第1 項前段規定「犯最重本刑為5 年以下
    有期徒刑以下之刑之罪，而受6 個月以下有期徒刑或拘役之
    宣告者，得以新臺幣1 千元、2 千元或3 千元折算1 日，易
    科罰金」，惟依被告行為時之刑罰法律，即修正前第41條第
    1 項前段：「犯最重本刑為5 年以下有期徒刑以下之刑之罪
    ，而受6 個月以下有期徒刑或拘役之宣告，因身體、教育、
    職業、家庭之關係或其他正當事由，執行顯有困難者，得以
    1 元以上3 元以下折算1 日，易科罰金」及罰金罰鍰提高標
    準條例第2 條關於「依刑法第41條易科罰金者，均就其原定
    數額提高為1 百倍折算1 日；法律所定罰金數額未依本條例
    提高倍數，或其處罰法條無罰金刑之規定者，亦同」等規定
    ，易科罰金之折算標準最高為銀元300 元，最低為銀元100
    元，換算為新臺幣後，最高額為新臺幣900 元，最低額為新
    臺幣300 元；另修正前刑法第41條第2 項規定：「併合處罰
    之數罪，均有前項情形，其應執行之刑逾6 月者，亦同。」
    ，修正後第41條第2 項則規定：「前項規定於數罪併罰，其
    應執行之刑未逾6 月者，亦適用之。」，經比較新舊法易科
    罰金之折算標準，及數罪併罰應執行刑逾6 個月者得否易科
    罰金，均以修正前之規定，較有利於行為人。(二)刑法第51條
    第5 款原規定：「宣告多數有期徒刑者，於各刑中之最長期
    以上，各刑合併之刑期以下，定其刑期。但不得逾20年。」
    ；修正後為：「宣告多數有期徒刑者，於各刑中之最長期以
    上，各刑合併之刑期以下，定其刑期。但不得逾30年。」，
    經比較結果，亦以修正前之規定對被告較為有利。因之，經
    綜其全部罪刑之結果而為比較，修正後之刑法並無較有利於
    被告之情形，依修正後刑法第2 條第1 項前段規定，應一體
    適用修正前刑法之規定，先予敘明。
三、核被告所為，係犯毒品危害防制條例第10條第1 項之施用第
    一級毒品罪及同條例第10條第2 項之施用第二級毒品罪。其
    施用第一級毒品海洛因前持有第一級毒品海洛因之低度行為
    ，及施用第二級毒品甲基安非他命前持有第二級毒品甲基安
    非他命之低度行為，應分別為施用之高度行為所吸收，均不
    另論罪。又被告所犯前開施用第一級毒品及施用第二級毒品
    2 罪間，犯意各別，罪名互殊，應予分論併罰。又被告有如
    犯罪事實欄所載之犯罪科刑及執行紀錄，有臺灣高等法院被
    告前案紀錄表1 份在卷可憑，其受有期徒刑之執行完畢後，
    5 年以內故意再犯本件有期徒刑以上之施用第一、二級毒品
    罪，為累犯，應各依修正後刑法第47條第1 項之規定加重其
    刑（修正前後刑法第47條累犯之規定，關於有期徒刑執行完
    畢後5 年內再犯之罪係故意犯罪者，二者之規定並無不同，
    自應逕行適用修正後刑法第47條第1 項之規定）。爰審酌被
    告前已因施用毒品案件經送強制戒治，並有經法院判刑之前
    科記錄，此有臺灣高等法院被告前案紀錄表1 份附卷可佐，
    仍不能戒除毒癮，再次漠視法令禁制而犯本罪，顯見其戒除
    毒癮之意志薄弱，惟念其犯後坦承犯行，態度尚佳，且施用
    毒品所生危害，實以自戕身心健康為主，對於他人生命、身
    體、財產等法益，尚無明顯而重大之實害等一切情狀，分別
    量處如主文所示之刑，以示懲儆。又被告本案犯罪之時間均
    係在96年4 月24日以前，復無中華民國九十六年罪犯減刑條
    例所列不予減刑之情形，應依同條例第2 條第1 項第3 款之
    規定，就所受宣告之有期徒刑各減其刑期2 分之1 ，並均諭
    知易科罰金之折算標準，及定其應執行刑並諭知易科罰金之
    折算標準。
據上論斷，應依刑事訴訟法第273 條之1 第1 項、第299 條第1
項前段，毒品危害防制條例第10條第1 項、第2 項，刑法第2 條
第1 項前段、第11條前段、第47條第1 項、修正前第41條第1 項
前段、第2 項、第51條第5 款，中華民國九十六年罪犯減刑條例
第2 條第1 項第3 款、第7 條、第9 條，判決如主文。
本案經檢察官黃怡華到庭執行職務。
中　　華　　民　　國　　96　　年　　8 　　月　　22　　日
　　　　　　　　    　刑事第十六庭  法　官    曾淑娟
以上正本證明與原本無異。
如不服本判決應於送達後10日內向本院提出上訴狀。
                                    書記官    林伯文
中　　華　　民　　國　　96　　年　　8 　　月　　24　　日
附錄本案論罪科刑法條：
毒品危害防制條例第10條
施用第一級毒品者，處 6 月以上 5 年以下有期徒刑。
施用第二級毒品者，處 3 年以下有期徒刑。
